# 长投权益法下投资收益的确认

提问人：jyfywyy 时间：2021-11-10 12:33:09
求助各位老师~
长投权益法核算下，被投资单位因为利润总额为负，而且预计在未来能够产生足够的应纳税额来抵补，确认了递延所得税资产，抵减了所得税费用，投资方在确认投资收益时，在考虑了对被投资方账面净利润的相关调整后，是否以考虑了递延所得税调整之后的净利润为基础按持股比例确认投资收益？还是以考虑递延所得税之前的净利润为基础确认？

回答人：chenyiwei
投资方在确认投资收益时，在考虑了对被投资方账面净利润的相关调整后，应以考虑了递延所得税调整之后的净利润为基础按持股比例确认投资收益。